臺灣嘉義地方法院刑事判決
                                      109年度訴字第315號
公  訴  人  臺灣嘉義地方檢察署檢察官
被      告  黃智瑋


選任辯護人  沈聖瀚律師
上列被告因違反毒品危害防制條例案件，經檢察官提起公訴（10
8年度偵字第9591號、109年度偵字第342、343、3845、4144號）
，本院判決如下：
    主  文
黃智瑋犯如附表所示之罪，各處如附表所示之刑及沒收。應執行
有期徒刑伍年陸月。
    犯 罪 事 實
一、黃智瑋明知4-甲基甲基卡西酮(4-methylmethcathinone、Me
    phedrone、4-MMC)、硝甲西泮（Nimetazepam）係毒品危害
    防制條例第2條第2項規定所管制之第三級毒品，及硝西泮（
    Nitrazepam）係屬毒品危害防制條例第2條第2項規定所管制
    之第四級毒品，依法不得販賣，竟以其所有之行動電話1支
    （含門號0000000000號SIM卡1張）作為聯絡工具，以通訊軟
    體「微信」暱稱「財神爺」（ID為admin000000)、通訊軟體
    「Instagram」（以下簡稱「IG」）暱稱「wei-5978」作為
    對外販賣毒品之聯絡帳號，分別為下列犯行：
(一)意圖營利，基於販賣第三、四級毒品之各別犯意，於如附表
    編號1至9所示之聯絡時間、交易時間、交易地點及方式，販
    賣含有4-甲基甲基卡西酮、硝西泮之毒品咖啡包予林○○9次
    。
(二)意圖營利，基於販賣第三級毒品之各別犯意，於如附表編號
    10至12所示之聯絡時間、交易時間、交易地點及方式，販賣
    含有4-甲基甲基卡西酮、硝甲西泮之毒品咖啡包予黃○○2次
    、胡○○（起訴書誤載為胡宥慶）1次。嗣於民國108年11月28
    日13時2分許，為警持本院之搜索票，前往其嘉義市○區○○街
    000號0樓住處執行搜索，扣得其所有供販賣毒品所用之含有
    4-甲基甲基卡西酮、硝西泮之毒品咖啡包38包（驗餘淨重合
    計317.53公克）、上開行動電話1支、其所有預備供本件販
    賣毒品使用之分裝包1包（56個）、如附表編號9之販賣毒品
    所得現金新臺幣（下同）3,000元，及其所有供自己施用之
    愷他命1盒、含有愷他命成分之香菸2支、供自己私人使用與
    本案無關之行動電話1支、其女友所有之現金9,200元。
二、案經臺南市政府警察局移送，及嘉義市政府警察局第二分局
    暨國防部憲兵指揮部嘉義憲兵隊報告臺灣嘉義地方檢察署檢
    察官偵查起訴。
    理  由
壹、證據能力：
一、本判決下列所引用被告以外之人於審判外之陳述，經本院提
    示後，檢察官、被告黃智瑋及其辯護人均同意作為證據，而
    本院審酌各該證據作成時之情況，均核無違法不當或證明力
    明顯過低之瑕疵，亦認以其等作為證據應屬適當，是依刑事
    訴訟法第159條之5第1項之規定，認各有證據能力。
二、本判決其餘憑以認定犯罪事實之非供述證據，查無違反法定
    程序取得之情，依同法第158條之4規定反面解釋，亦具證據
    能力。
貳、實體方面：
一、上開犯罪事實，業據被告於警詢、偵查、本院準備程序及審
    理時均坦承不諱（見南市警刑大偵八字第1080600343號，下
    稱警343號卷，第1至3頁；嘉市警二偵字第1090002682號，
    下稱警682號卷，第1至2頁反面；憲隊嘉義字第1090000412
    號，下稱憲412號卷，第4至6頁；偵字第9591號卷第17至19
　　、67至72頁，偵字第343號卷第23至27頁，本院卷第135至14
    3、215至243頁），核與證人黃○○、胡○○、林○○於警詢及偵
    查時之證述相符（見憲隊彰化字第1080000429號卷，下稱憲
    429號卷，第4至9、16至21、60至63頁；他字第1945號卷第7
    1至74、111至114頁，警682號卷第5至9頁反面，警343號卷
    第22至26頁，偵字第9591號卷第41至49頁），復有下列證據
    可證：
(一)郵政存簿儲金交易明細、陸軍第十軍團五二工兵群戰鬥工兵
    營108年11月13陸十莊正字第1080000716號函及所附國防醫
    學院三軍總醫院108年10月23院三醫勤字笫0000000000號函
    、108年10月4日院三醫勤字第1080012235號函、三軍總醫院
    臨床病理科臨床毒藥物檢驗室108年10月17日濫用藥物尿液
    確認檢驗報告(送驗編號：000000000)、108年9月27日濫用
    藥物尿液確認檢驗報告(送驗編號：000000000）、憲兵指揮
    部刑事鑑識中心鑑定書、本院搜索票、自願受搜索同意書、
    送驗尿液編號及年籍對照表、尿液初步檢驗報告單、毒品初
    步檢驗報告單、查獲施用（持有）毒品案件經過情形紀錄表
    、尿液送驗姓名對照表、台灣檢驗科技股份有限公司濫用藥
    物實驗室-高雄108年12月19日濫用藥物檢驗報告、憲兵指揮
    部彰化憲兵隊108年09月25日憲隊彰化字第1080000351號函
    及所附偵查報告、嘉義縣警察局朴子分局108年10月25嘉朴
    警偵字第1080020906號函及所附偵查報告、記名單各1份、
    陸軍第十軍團108年度個人休（請）假紀錄卡、陸軍第十軍
    團五二工兵群戰工營工一連濫用藥物篩檢人員名冊、搜索扣
    押筆錄、扣押物品目錄表、通聯調閱查詢單各2份、指認犯
    罪嫌疑人紀錄表3份、勘察採證同意書4份、微信及臉書翻拍
    照片2張、國立嘉義高級中學（嘉義市○區○○路○段000號）外
    玉山銀行ATM照片1張、IG頁面暨對話紀錄翻拍照片20張、交
    易毒品咖啡包8包照片1張、手機翻拍照片3張、搜索扣押照
    片12張、微信對話紀錄截圖25張、指認被告照片1張、IG限
    時動態截圖1張、嘉義市向榮街金石金城照片4張在卷可查（
    見憲429號卷第10至15、22至24、27至55、59、64至66頁，
    警343號卷第4至7、18至20頁反面、27至28頁反面、30至34
    、37至40、45頁，警682號卷第12至16、20至22頁，他字第1
    945號卷第3至9、29頁，他字第2158號卷第3至9頁，偵字第9
    591號卷第53至61、73頁，偵字第343號卷第29至31之2頁，
    本院卷第145頁）。
(二)扣案之毒品咖啡包38包，經送內政部警政署刑事警察局鑑定
    ，鑑定結果為：⑴其中毒品咖啡包30包，分別予以編號1-1至
    1-30，另毒品咖啡包8包，則分別予以編號2-1至2-8。⑵編號
    1-1至1-30及2-1至2-8：經檢視均為彩虹放射包裝，外觀型
    態均相似，驗前總毛重353.42公克（包裝總重約34.20公克
    ），驗前總淨重約319.22公克。⑶隨機抽取編號1-1鑑定：經
    檢視含白色粉末，淨重8.41公克，取1.69公克鑑定用罄，餘
    6.72公克，檢出第三級毒品4-甲基甲基卡西酮及微量第四級
    毒品硝西泮（耐妥眠）等成分，測得4-甲基甲基卡西酮純度
    約4%。⑷依據抽測純度，推估編號1-1至1-30及2-1至2-8，均
    含4-甲基甲基卡西酮之驗前總純質淨重約12.76公克
　　等情，有該局109年2月13日刑鑑字第1088026159號鑑定書1
    份附卷可稽（見偵字第9591號卷第87至88頁），並有前揭毒
    品咖啡包38包、行動電話1支（含門號0000000000號SIM卡1
    張）、分裝包1包（56個）、販賣毒品所得3,000元扣案可資
    佐證。
二、證人黃○○因販賣含有4-甲基甲基卡西酮、硝甲西泮之毒品咖
    啡包予證人胡○○3次，經本院以109年度軍訴字第1號判決，
    判處應執行有期徒刑2年確定，有上開判決書、臺灣高等法
    院被告前案紀錄表各1份在卷足憑（見本院卷第51至59頁）
    ，是證人黃○○有向被告購買上開毒品咖啡包後再轉賣毒品咖
    啡包予證人胡○○之需求。
三、我國查緝毒品之施用或販賣一向執法甚嚴，對於販賣毒品者
    尤科以重度刑責，又販賣毒品既係違法行為，當非可公然為
    之，亦無公定價格，且容易分裝並增減份量，而每次買賣之
    價量，可能隨時依雙方關係深淺、資力、需求量及對行情之
    認知、來源是否充裕、查緝是否嚴謹、購買者被查獲時供述
    購買對象之可能風險之評估等情形，而異其標準，非可一概
    而論；而買受毒品之人通常亦無法探知販毒者賺取利潤幾何
    ，是販賣毒品之利得，除販毒者坦承犯行或價量俱臻明確外
    ，委難察得實情，販賣之人從價差或量差中牟利之方式雖異
    ，其意圖營利之販賣行為則同一。是以因4-甲基甲基卡西酮
    、硝甲西泮、硝西泮量微價高，販賣者率有利益可圖，被告
    販賣4-甲基甲基卡西酮、硝甲西泮、硝西泮，如無利益可得
    ，又豈會甘冒遭警查獲可能處以重刑之風險而如此作為，且
    被告於本院審理時自承：我都是賺差價，如附表編號1至2部
    分，我各賺200元至300元的差價；如附表編號3至4、6至7部
    分，我各賺200元的差價；如附表編號5部分，我賺50元的差
    價；如附表編號8至11部分，我各賺300元至400元的差價；
    如附表編號12部分，我賺取250元至300元差價等語（見本院
    卷第238至241頁），足證被告係從販入與賣出之量價差異汲
    取利潤，其販賣上開毒品咖啡包，主觀上具有意圖營利之目
    的，至為灼然。
四、綜上，上揭補強證據足資擔保被告所為之任意性自白，核與
    事實相符。本件事證明確，被告之犯行，均洵堪認定，各應
    予依法論科。
參、新舊法比較：
　　按行為後法律有變更者，適用行為時之法律。但行為後之法
    律有利於行為人者，適用最有利於行為人之法律，刑法第2
    條第1項定有明文。本件被告行為後，毒品危害防制條例第4
    條第3項、第4項、第17條第2項規定，業於109年1月15日修
    正公布施行，並於同年7月15日生效。修正前毒品危害防制
    條例第4條第3項之法定刑為「7年以上有期徒刑，得併科新
    臺幣7百萬元以下罰金」，修正後之法定刑為「7年以上有期
    徒刑，得併科新臺幣1千萬元以下罰金」；修正前同條例第4
    條第4項之法定刑為「處5年以上12年以下有期徒刑，得併科
    新臺幣3百萬元以下罰金」，修正後之法定刑為「處5年以上
    12年以下有期徒刑，得併科新臺幣5百萬元以下罰金」；修
    正前同條例第17條第2項規定：「犯第4條至第8條之罪於偵
    查及審判中均自白者，減輕其刑。」修正後則規定：「犯第
    4條至第8條之罪於偵查及歷次審判中均自白者，減輕其刑。
    」；且新增同條例第9條第3項規定「犯前5條之罪而混合二
    種以上之毒品者，適用其中最高級別毒品之法定刑，並加重
    其刑至2分之1」。經比較新舊法規定，修正後之毒品危害防
    制條例第4條第3項、第4項、第17條第2項、第9條第3項，對
    於被告並未比較有利，依刑法第2條第1項前段規定，自應適
    用行為時即修正前之毒品危害防制條例第4條第3項、第4項
    、第17條第2項之規定，且不適用修正後之毒品危害防制條
    例第9條第3項規定。
肆、論罪科刑：
一、核被告所為，就如附表編號1至9部分，均係犯修正前毒品危
    害防制條例第4條第3項之販賣第三級毒品罪，及修正前毒品
    危害防制條例第4條第4項之販賣第四級毒品罪；就如附表編
    號10至12部分，均係犯修正前毒品危害防制條例第4條第3項
    之販賣第三級毒品罪。被告前開販賣第三級毒品、第四級毒
    品之犯行，並無證據證明各持有第三級毒品、第四級毒品之
    純質淨重均已達修正前同條例第11條第5項、第6項規定之20
    公克以上，故被告各該販賣毒品前之持有行為，即屬不罰之
    行為，均不另論罪。
二、如附表編號1至9部分，被告以一販賣行為，同時觸犯販賣第
    三級毒品罪、販賣第四級毒品罪，為想像競合犯，應依刑法
    第55條之規定，從一重論以販賣第三級毒品罪處斷。
三、被告所犯上揭12次販賣第三級毒品罪，犯意各別，行為互殊
    ，應予分論併罰。
四、公訴意旨雖就犯罪事實一(二)部分（如附表編號10至12），
    被告販賣品咖啡包予證人黃○○、胡○○，僅敘及被告係販賣4-
    甲基甲基卡西酮，未敘及被告尚有販賣含有第三級毒品成分
    之硝甲西泮，然此部分與檢察官起訴，並經本院判決有罪部
    分，為想像競合犯之裁判上一罪關係，均為起訴效力所及，
    本院自應併予審理。
五、被告前因賭博案件，經本院以108年度朴簡字第105號判決判
    處有期徒刑2月，併科罰金2萬元確定，有期徒刑部分，於10
    8年5月31日易科罰金執行完畢（下稱前案）乙節，有臺灣高
    等法院被告前案紀錄表1份在卷可稽，被告於有期徒刑執行
    完畢後，5年以內故意再犯本件有期徒刑以上之各罪，均為
    累犯，並衡酌司法院釋字第775號解釋意旨，被告前案所犯
    之賭博案件，與本案販賣毒品之罪質雖不相同，然均屬故意
    犯罪，被告於前案執行完畢後，猶未能知所警惕，再犯本案
    犯行，可見其具有特別惡性，且對於刑罰之反應力顯然薄弱
    ，綜核本案情節，縱依累犯規定加重其刑，亦無罪刑不相當
    或違反比例原則之情形，及被告所為本案販賣毒品犯行，對
    國民身心健康及社會治安仍有相當程度危害，其惡性匪淺，
    是被告並無因加重本刑致生所受刑罰超過其所應負擔罪責，
    故本院綜合判斷後，爰依刑法第47條第1項規定，加重其法
    定最低本刑。
六、減輕部分：
(一)關於毒品危害防制條例第17條第2項之適用：
    被告於警詢、偵查、本院準備程序及審理時，均自白本件販
    賣第三、四級毒品犯行，爰依修正前毒品危害防制條例第17
    條第2項規定，各減輕其刑，並依法先加重後減輕之。
(二)關於毒品危害防制條例第17條第1項之適用：
　　被告於偵查時供出其販賣毒品咖啡包之來源為詹○○（筆錄誤
    載為張○○），並供稱有於108年11月27日1時許，在嘉義市秋
    田汽車旅館詹○○所住宿之房間内，以12,500元之價格向詹○○
    講買毒品咖啡包50包，檢察官據被告上開供述，指揮員警蒐
    證偵辦，因而於110年7月29日，以109年度偵字第7543等案
    號起訴詹○○上開犯行乙節，業據被告於偵查時供承在卷（見
    偵字第343號卷第26頁），並有上開起訴書、臺灣嘉義地方
    檢察署110年12月15日嘉檢曉地109偵7543字第1109032079號
    函各1份附卷可考（見本院卷第163至170、199至200頁），
    且被告於本院審理時亦供稱：我於108年11月27日19時16分
    、同年11月28日12時54分許，2次販賣毒品咖啡包予證人林○
    ○之犯行，我的毒品來源都是詹○○等語（見本院卷第240頁）
    ，是如附表編號8至9部分，被告符合供出毒品來源因而查獲
    上游詹○○之情形，應依毒品危害防制條例第17條第1項減輕
    其刑（依刑法第66條後段規定，該項同時有免除其刑之規定
    ，得減輕其刑至3分之2），並依法先加重後遞減輕之。
七、茲以行為人之責任為基礎，爰審酌被告明知毒品為國家嚴加
    查緝的物品，仍鋌而走險，無視於國家杜絕毒品危害之禁令
    ，不思以正當途徑獲取財物，為一己之私利，竟以販賣毒品
    圖不法所得，足以使購買施用者導致生理及心理毒害，助長
    毒品之氾濫，並衡酌其均坦承犯行，態度良好，販毒所得共
    計25,500元，金額非鉅，獲利亦甚微，暨其自陳高職畢業之
    智識程度，已婚，目前在餐廳上班，與父母親、姐姐、太太
    同住，太太已懷孕5個月，及其犯罪動機、目的、手段等一
    切情狀，各量處如附表所示之刑，及定其應執行之刑。
伍、沒收部分：
一、毒品部分：
(一)按毒品危害防制條例第2條第2項規定，毒品依其成癮性、濫
　　用性及對社會危害性分為四級，並就製造、運輸、販賣、意
　　圖販賣而持有、以非法方法使人施用、引誘他人施用及轉讓
　　等行為，分別定其處罰。至施用或持有第三、四級毒品，因
　　其可罰性較低，故予除罪化，僅就施用及持有第一、二級毒
　　品科以刑罰。惟鑑於第三、四級毒品均係管制藥品，特於同
　　條例第1條之1明定無正當理由，不得擅自持有；第18條第1
　　項後段復規定查獲之第三、四級毒品，無正當理由而擅自持
　　有者，沒入銷燬之。從而，依同條例第18條第1項後段應沒
　　入銷燬之毒品，專指查獲之施用、持有第三、四級毒品而
　　言；倘係查獲之製造、運輸、販賣、意圖販賣而持有、以非
　　法方法使人施用、引誘他人施用及轉讓之第三、四級毒品，
　　既屬同條例相關法條明文規定處罰之犯罪行為，即非該條項
　　應沒入銷燬之範圍。又同條例第19條第1項所定「供犯罪所
　　用或因犯罪所得之物」，係指犯第4條至第9條、第12條、第
　　13條或第14條第1項、第2項之罪所用或所得之物，不包括毒
　　品本身在內，自不得為第三、四級毒品之沒收依據。同條例
　　對於查獲之製造、運輸、販賣、意圖販賣而持有、以非法方
　　法使人施用、引誘他人施用及轉讓第三、四級毒品之沒收，
　　並無特別規定，如其行為已構成犯罪，則該毒品即屬不受法
　　律保護之違禁物，應回歸刑法之適用，依刑法第38條第1項
　　第1款之規定沒收之（最高法院96年度台上字第7268號、96
　　年度台上字第6581號、96年度台上字第6867號判決要旨參照
　　）。
(二)復以營利為目的販入毒品，經多次販賣後，持有剩餘毒品被
    查獲者，其各次販賣毒品行為如併合處罰，該持有剩餘毒品
    之低度行為，應僅為最後1次販賣毒品之高度行為所吸收，
    不另論罪。故就查獲之剩餘毒品，祇能於最後一次之販賣毒
    品罪宣告沒收銷燬，不得於各次販賣毒品罪均宣告沒收銷燬
    （最高法院99年度台上字第6944號判決意旨參照）。
(三)扣案之毒品咖啡包38包，均屬第三級、第四級毒品，驗餘淨
    重合計317.53公克，業如前述，故俱係刑法上所規定之違禁
    物，且均為被告所有，供本件販賣毒品所用等情，為被告於
    本院準備程序及審理時所自陳（見本院卷第140、219頁），
    故應在被告所犯如附表編號9所示最後一次販賣第三級、第
    四級毒品之犯行，應依刑法第38條第1項規定，均宣告沒收
    之。又扣案之上開毒品咖啡包包裝袋38個，無論依何種方式
    分離，於鑑定後會有極微量毒品殘留其中，此為本院職務上
    已知之事實，應視為毒品之一部併依上述規定沒收之。
二、犯罪所用之物：
(一)扣案之行動電話1支（含門號0000000000號SIM卡1張），係
    被告所有供本件如附表編號1至12之販賣毒品犯罪所用之物
    乙節，業據被告於本院準備程序及審理時供承在卷（見本院
    卷第141、219頁），應依毒品危害防制條例第19條第1項規
    定，均宣告沒收之。
(二)扣案之包裝袋1包（共56個），為被告所有於本件第一次販
　  賣毒品前即購入，預備供販賣毒品使用等情，亦據被告於本
    院準備程序及審理時供陳在卷（見本院卷第140、219頁），
    應依刑法第38條第2項前段規定，宣告沒收之。
三、犯罪所得：
(一)扣案之12,200元，其中3,000元，為被告如附表編號9之販賣
    毒品所得，此據被告於本院準備程序及審理時所供承（見本
    院卷第140、219頁），應依刑法第38條之1第1項前段規定，
    在該罪名項下，諭知沒收之。
(二)未扣案如附表編號1至8、10至12所示之販賣毒品所得，共計
    22,500元，亦應依刑法第38條之1第1項前段規定，在各該罪
    名項下，諭知沒收之，於全部或一部不能沒收或不宜執行沒
    收時，再依同條第3項規定，各追徵其價額。
四、不予沒收之物：
    扣案之愷他命1盒、含有愷他命成分之香菸2支，均為被告施
    用毒品所用；扣案之不詳門號行動電話1支，為被告所有供
    私人使用，並非供本件販賣毒品犯罪或預備犯罪所用之物；
    扣案之12,200元，其中9,200元，為其女友所有，並非本件
    販賣毒品之犯罪所得，為被告於本院準備程序及審理時所供
    承（見本院卷第140、219頁），爰皆不予以宣告沒收之。
據上論斷，應依刑事訴訟法第299條第1項前段，毒品危害防制條
例第4條第3項（修正前）、第4項（修正前）、第17條第2項（修
正前）、第17條第1項、第19條第1項，刑法第2條第1項前段、第
11條、第55條、第47條第1項、第51條第5款、第38條第1項、第2
項前段、第38條之1第1項前段、第3項，判決如主文。
本案經檢察官李鵬程提起公訴，檢察官劉達鴻到庭執行職務。
中　　華　　民　　國　　111 　年　　1 　　月　　13　　日
                  刑事第一庭  審判長  法　官　卓春慧
 　　　　　　　　　                   法  官  吳育汝
　　　　　　　　　                    法  官  林家賢
以上正本證明與原本無異。
如不服本判決應於收受判決後20日內向本院提出上訴書狀，並應
敘述具體理由；其未敘述上訴理由者，應於上訴期間屆滿後20日
內向本院補提理由書（均須按他造當事人之人數附繕本）「切勿
逕送上級法院」。
中　　華　　民　　國　　111 　年　　1 　　月　　13　　日
                                      書記官  張子涵 
附錄法條：
毒品危害防制條例第4條（修正前）
製造、運輸、販賣第一級毒品者，處死刑或無期徒刑；處無期徒
刑者，得併科新臺幣2千萬元以下罰金。
製造、運輸、販賣第二級毒品者，處無期徒刑或7年以上有期徒
刑，得併科新臺幣1千萬元以下罰金。
製造、運輸、販賣第三級毒品者，處7年以上有期徒刑，得併科
新臺幣7百萬元以下罰金。
製造、運輸、販賣第四級毒品者，處5年以上12年以下有期徒刑
，得併科新臺幣3百萬元以下罰金。
製造、運輸、販賣專供製造或施用毒品之器具者，處1年以上7
年以下有期徒刑，得併科新臺幣1百萬元以下罰金。
前5項之未遂犯罰之。
附表：
編    號    聯絡時間     交易方式        所處之刑     交易時間       交易地點   1 108年10月23日 10時57分許 林○○以門號0000000000號行動電話通訊軟體「微信」，與黃智瑋門號0000000000號行動電話聯絡，購買毒品咖啡包，由黃智瑋販賣1,500元之毒品咖啡包予林○○，並收取1,500元。 黃智瑋販賣第三級毒品，累犯，處有期徒刑參年柒月。扣案之行動電話壹支（含門號0000000000號SIM卡壹張）、包裝袋壹包（伍拾陸個），均沒收之；未扣案之販賣毒品所得新臺幣壹仟伍佰元沒收之，於全部或一部不能沒收或不宜執行沒收時，追徵其價額。  上揭時間稍後    嘉義市○區○○路000號巷口前   2 108年10月23日 23時1分、2分許 林○○與黃智瑋以上開行動電話「微信」聯絡，購買毒品咖啡包，由黃智瑋販賣1,500元之毒品咖啡包予林○○，並收取1,500元。 黃智瑋販賣第三級毒品，累犯，處有期徒刑參年柒月。扣案之行動電話壹支（含門號0000000000號SIM卡壹張）、包裝袋壹包（伍拾陸個），均沒收之；未扣案之販賣毒品所得新臺幣壹仟伍佰元沒收之，於全部或一部不能沒收或不宜執行沒收時，追徵其價額。  上揭時間稍後    嘉義市○區○○路000號巷口前   3 108年11月1日 8時35分、41分許 林○○與黃智瑋以上開行動電話「微信」聯絡，購買毒品咖啡包，由黃智瑋販賣1,000元之毒品咖啡包予林○○，並收取1,000元。 黃智瑋販賣第三級毒品，累犯，處有期徒刑參年柒月。扣案之行動電話壹支（含門號0000000000號SIM卡壹張）、包裝袋壹包（伍拾陸個），均沒收之；未扣案之販賣毒品所得新臺幣壹仟元沒收之，於全部或一部不能沒收或不宜執行沒收時，追徵其價額。  上揭時間稍後    嘉義市○區○○路000號巷口前   4 108年11月19日 10時9分許 林○○與黃智瑋以上開行動電話「微信」聯絡，購買毒品咖啡包，由黃智瑋販賣1,200元之毒品咖啡包予林○○，並收取1,200元。 黃智瑋販賣第三級毒品，累犯，處有期徒刑參年柒月。扣案之行動電話壹支（含門號0000000000號SIM卡壹張）、包裝袋壹包（伍拾陸個），均沒收之；未扣案之販賣毒品所得新臺幣壹仟貳佰元沒收之，於全部或一部不能沒收或不宜執行沒收時，追徵其價額。  上揭時間稍後    嘉義市○區○○路000號巷口前   5 108年11月25日 4時12分、17分許 林○○與黃智瑋以上開行動電話「微信」聯絡，購買毒品咖啡包，由黃智瑋販賣500元之毒品咖啡包予林○○，並收取500元。 黃智瑋販賣第三級毒品，累犯，處有期徒刑參年柒月。扣案之行動電話壹支（含門號0000000000號SIM卡壹張）、包裝袋壹包（伍拾陸個），均沒收之；未扣案之販賣毒品所得新臺幣伍佰元沒收之，於全部或一部不能沒收或不宜執行沒收時，追徵其價額。  上揭時間稍後    嘉義市○區○○路000號巷口前   6 108年11月25日 11時3分、12分、13分許 林○○與黃智瑋以上開行動電話「微信」聯絡，購買毒品咖啡包，由黃智瑋販賣1,000元之毒品咖啡包予林○○，並收取1,000元。 黃智瑋販賣第三級毒品，累犯，處有期徒刑參年柒月。扣案之行動電話壹支（含門號0000000000號SIM卡壹張）、包裝袋壹包（伍拾陸個），均沒收之；未扣案之販賣毒品所得新臺幣壹仟元沒收之，於全部或一部不能沒收或不宜執行沒收時，追徵其價額。  上揭時間稍後    嘉義市○區○○路000號巷口前   7 108年11月26日 6時22分、27分、32分、37許 林○○與黃智瑋以上開行動電話「微信」聯絡，購買毒品咖啡包，由黃智瑋販賣3,000元之毒品咖啡包予林○○，並收取3,000元。 黃智瑋販賣第三級毒品，累犯，處有期徒刑參年捌月。扣案之行動電話壹支（含門號0000000000號SIM卡壹張）、包裝袋壹包（伍拾陸個），均沒收之；未扣案之販賣毒品所得新臺幣參仟元沒收之，於全部或一部不能沒收或不宜執行沒收時，追徵其價額。  上揭時間稍後    嘉義市○區○○路000號巷口前   8 108年11月27日 19時16分許 林○○與黃智瑋以上開行動電話「微信」聯絡，購買毒品咖啡包，由黃智瑋販賣3,000元之毒品咖啡包予林○○，並收取3,000元。 黃智瑋販賣第三級毒品，累犯，處有期徒刑壹年肆月。扣案之行動電話壹支（含門號0000000000號SIM卡壹張）、包裝袋壹包（伍拾陸個），均沒收之；未扣案之販賣毒品所得新臺幣參仟元沒收之，於全部或一部不能沒收或不宜執行沒收時，追徵其價額。  上揭時間稍後    嘉義市○區○○路000號巷口前   9 108年11月28日 12時37分、54分 許 林○○與黃智瑋以上開行動電話「微信」聯絡，購買毒品咖啡包，由黃智瑋販賣3,000元之毒品咖啡包予林○○，並收取3,000元。 黃智瑋販賣第三級毒品，累犯，處有期徒刑壹年肆月。扣案之毒品咖啡包參拾捌包（驗餘淨重合計參佰壹拾貳點伍公克）、行動電話壹支（含門號0000000000號SIM卡壹張）、包裝袋壹包（伍拾陸個）、販賣毒品所得新臺幣參仟元，均沒收之。  上揭時間稍後    嘉義市○區○○路000號巷口前   10 無譯文 黃○○以門號0000000000號行動電話通訊軟體「微信」 ，與黃智瑋門號0000000000號行動電話聯絡，購買毒品咖啡包，由黃智瑋販賣3,500元之毒品咖啡包予黃○○，並收取3,500元。 黃智瑋販賣第三級毒品，累犯，處有期徒刑參年捌月。扣案之行動電話壹支（含門號0000000000號SIM卡壹張）、包裝袋壹包（伍拾陸個），均沒收之；未扣案之販賣毒品所得新臺幣參仟伍佰元沒收之，於全部或一部不能沒收或不宜執行沒收時，追徵其價額。  108年6月中旬某日    嘉義市西區南京路與漢口路交岔路口   11 無譯文 黃○○與黃智瑋以上開行動電話「微信」聯絡，購買毒品咖啡包，由黃智瑋販賣3,500元之毒品咖啡包予黃○○，並收取3,500元。 黃智瑋販賣第三級毒品，累犯，處有期徒刑參年捌月。扣案之行動電話壹支（含門號0000000000號SIM卡壹張）、包裝袋壹包（伍拾陸個），均沒收之；未扣案之販賣毒品所得新臺幣參仟伍佰元沒收之，於全部或一部不能沒收或不宜執行沒收時，追徵其價額。  108年7月底某日    嘉義市西區向榮街金石金城大樓前   12 無譯文 胡○○以門號0000000000號行動電話通訊軟體「IG」，與黃智瑋門號0000000000號行動電話聯絡，購買毒品咖啡包，由黃智瑋販賣2,800元之毒品咖啡包予胡○○，並收取2,800元。 黃智瑋販賣第三級毒品，累犯，處有期徒刑參年捌月。扣案之行動電話壹支（含門號0000000000號SIM卡壹張）、包裝袋壹包（伍拾陸個），均沒收之；未扣案之販賣毒品所得新臺幣貳仟捌佰元沒收之，於全部或一部不能沒收或不宜執行沒收時，追徵其價額。  108年9月23日3時許    嘉義市西區向榮街金石金城大樓前   一、被告販賣第三、四級毒品所得，共計1萬5,700元。 二、被告販賣第三級毒品所得，共計9,800元。